臺灣臺北地方法院刑事判決　　　　　　　 96年度易字第486號
公　訴　人　臺灣臺北地方法院檢察署檢察官
被　　　告　甲○○
上列被告因竊盜等案件，經檢察官提起公訴（九十六年度偵字第
一四三二號），及追加起訴，本院判決如下：
    主  文
甲○○所犯如附表編號一所示之罪，處如附表編號一所示之刑；
所犯如附表編號二至四所示之罪，均累犯，各處如附表編號二至
四所示之刑。應執行有期徒刑貳年，罰金新臺幣伍仟元，罰金如
易服勞役，以新臺幣壹仟元折算壹日，並應於刑之執行前，令入
勞動處所強制工作參年。扣案之安全帽壹頂、手套壹雙均沒收。
    事  實
一、甲○○前曾因竊盜案件，分別經本院、臺灣士林地方法院分
    別判處有期徒刑八月、四月、十月確定，嗣經臺灣士林地方
    法院以九十年度聲字第一號裁定應執行有期徒刑一年八月確
    定；嗣又因竊盜案件，經本院以八十九年度易字第二四０一
    號判決有期徒刑一年四月確定，上開二部分接續執行後，甲○○於九十一年一月二日假釋出監並付保護管束，九十二年
    三月十二日始假釋期滿；惟於假釋期間，甲○○又另犯竊盜
    案件，經本院以九十二年度訴緝字第一六三號判處有期徒刑
    一年六月確定，上開假釋並經撤銷，所餘殘刑一年二月十日
    ，與前開一年六月接續執行後，甲○○於九十四年十一月二
    十三日假釋出監並付保護管束，於九十五年三月十日假釋期
    滿未經撤銷視為執行完畢。
二、詎甲○○仍不知悔改，分別基於意圖為自己不法所有之犯意
    ，先於附表編號一所示之時間、地點，侵占他人遺失之鑰匙
    一支，再於附表編號二所示之時間、地點，使用上開鑰匙，
    竊取丙○○所有之車牌號碼ＭＤＴ─六五八號重型機車一輛
    ；再分別基於無故侵入他人住宅、意圖為自己不法所有之犯
    意，在如附表編號三、四所示之時間，穿戴其所有之安全帽
    、手套等物以掩飾身分逃避追查，以搖動門鎖使之鬆動後開
    啟大門或毀壞玻璃門之方式，無故侵入如附表編號三、四所
    示之地點，再分別竊取如附表編號三、四所示之財物。甲○○竊取如附表編號四所示之財物，得手後欲離去之際，為接
    獲通報趕至現場之警員當場逮捕（犯罪時間、犯罪地點、被
    害人、犯罪方法及所得財物各詳如附表所示）。
三、案經丙○○、乙○○、丁○○訴由臺北市政府警察局大安分
    局報請臺灣臺北地方法院檢察署檢察官偵查起訴。
    理  由
一、按「被告以外之人於審判外之言詞或書面陳述，除法律有規
    定者外，不得作為證據。」刑事訴訟法第一百五十九條第一
    項定有明文；另按「被告以外之人於審判外之陳述，雖不符
    前四條之規定，而經當事人於審判程序同意作為證據，法院
    審酌該言詞陳述或書面陳述作成時之情況，認為適當者，亦
    得為證據。當事人、代理人或辯護人於法院調查證據時，知
    有第一百五十九條第一項不得為證據之情形，而未於言詞辯
    論終結前聲明異議者，視為有前項之同意。」同法第一百五
    十九條之五規定甚明。本案據以認定被告犯行之證據，部分
    為傳聞證據，惟因被告甲○○於本院言詞辯論終結前，均未
    對於證據能力聲明異議，依刑事訴訟法第一百五十九條之五
    第一項、第二項規定，視為同意上開證據具備證據能力，本
    院認亦無不適當之處，故該等傳聞證據均具備證據能力，合
    先敘明。
二、經查：
  (一)訊據被告對於前揭犯罪事實迭於本院行準備程序及審理時均
    坦承不諱，核與證人乙○○、丁○○、丙○○分別於警詢、
    本院審理時證述之遭竊情節相符（見九十六年度偵字第一四
    三二號卷第十五頁至第二０頁、本院九十六年五月七日審判
    筆錄），並據證人即查獲警員張晏瑞於本院審理時證述於九
    十六年一月二日四時許左右，在臺北市○○路○段一０九巷
    八號一樓「伯瑞特醫生保養品安和旗艦店」見被告欲倉皇逃
    離，經伊上前盤查，被告坦認竊盜情事等語明確（見本院九
    十六年四月十七日審判筆錄第三頁、第四頁），復有卷附之
    贓物認領保管單（見九十六年度偵字第一四三二號卷第二一
    頁）、扣案之安全帽一頂、手套一雙可資佐證，足認被告任
    意性自白核與事實相符。
  (二)公訴人雖認被告係以攜帶客觀上可為兇器使用之機車大鎖、
    螺絲起子作為犯罪工作，分以螺絲起子毀損收銀機之開關，
    以機車大鎖敲碎安全玻璃門後，遂行如附表編號三、四所示
    之竊盜犯行，惟被告堅詞否認有隨身攜帶機車大鎖、螺絲起
    子作為竊盜工具，辯稱上開二樣物品均置放於機車置物箱中
    等語。而依證人乙○○、丁○○等人之證述，彼等店內之收
    銀機開關，僅需用力拉扯即會鬆動，收銀機即得以開啟，且
    收銀機之開關亦未有毀損情事（見本院九十六年五月七日審
    判筆錄第三頁、第六頁），是難以認定被告有以螺絲起子毀
    損收銀機開關之行為。另據證人張晏瑞警員於本院審理時證
    稱：伊在「伯瑞特醫生保養品安和旗艦店」前查獲被告，被
    告承認竊盜後，伊將被告所騎乘之機車置物箱打開，發覺裡
    面有螺絲起子及機車大鎖等語（見本院九十六年四月十七日
    審判筆錄第三頁），可知被告為警查獲當時，機車大鎖及螺
    絲起子亦非隨身攜帶，核與被告所為供詞相符。另關於「伯
    瑞特醫生保養品安和旗艦店」之玻璃大門，雖整片玻璃產生
    裂痕後整片掉落地面，然亦難排除被告係徒手用力搖晃或以
    撞擊等方式加以毀損。從而，依卷內現存證據，實難以認定
    被告係攜帶可為兇器使用之機車大鎖、螺絲起子遂行如附表
    編號三、四所示之竊盜犯行，公訴人容有誤會。
  (三)綜上，本件事證明確，被告犯行堪以認定，應依法論科。
三、論罪科刑部分：
  (一)按毀越門牆垣竊盜，係指毀損或超越及踰越門扇牆垣而言，
    與用鑰匙開鎖或撬開門鎖啟門入室者不同，所謂越進門扇牆
    垣，其越進二字亦應解為超越或踰越而進，非謂啟門入室即
    可謂之越進，最高法院著有二十二年上字第四五四號、六十
    九年臺上字第二四一五號判例意旨可資參照。核被告所為如
    附表編號一所示之犯行，係犯刑法第三百三十七條侵占遺失
    物罪；如附表編號二所示之犯行，係犯刑法第三百二十條第
    一項竊盜罪，如附表編號三所示之犯行，係犯刑法第三百零
    六條第一項無故侵入他人住宅罪、同法第三百二十條第一項
    竊盜罪；如附表編號四所示之犯行，係犯刑法第三百零六條
    第一條無故侵入他人住宅罪、同法第三百二十一條第一項第
    二款毀壞門扇加重竊盜罪。公訴人雖認被告所為如附表編號
    三所示之犯行係犯刑法第三百二十一條第一項第二款、第三
    款攜帶兇器逾越門扇竊盜罪，另認如附表編號四所示之犯行
    ，係犯刑法第三百二十一條第一項第二款、第三款攜帶兇器
    毀壞門扇竊盜罪，然被告並未攜帶任何可資為兇器之物品遂
    行其上開竊盜犯行，已如前述，又被告係以搖晃門鎖使之鬆
    動後開啟大門，或以毀壞玻璃門之方式進入「韓食館」、「
    伯瑞特醫生保養品安和旗艦店」內，與刑法第三百二十一條
    第一項第二款所規範之超越或踰越門扇亦不相符，公訴意旨
    尚有誤會，惟本院所認定如附表編號三、四之犯罪事實，與
    公訴人起訴之事實，其無故侵入住宅後竊盜之基本社會事實
    均屬同一，本院自仍予以審理，並變更其起訴之法條。被告
    所犯如附表所示之罪，係分別起意而為之，應分論併罰。起
    訴書雖未敘及被告如附表編號一所示之犯行，惟該部分犯行
    業經公訴人於本院審理時當庭敘明此部分犯罪事實及所犯法
    條，而予以追加起訴，是本院自仍應予審理。
  (二)被告前曾因竊盜案件，分別經本院、臺灣士林地方法院分別
    判處有期徒刑八月、四月、十月確定，嗣經臺灣士林地方法
    院以九十年度聲字第一號裁定應執行有期徒刑一年八月確定
    ；嗣又因竊盜案件，經本院以八十九年度易字第二四０一號
    判決有期徒刑一年四月確定，上開二部分接續執行後，被告
    於九十一年一月二日假釋出監並付保護管束，九十二年三月
    十二日始假釋期滿；惟於假釋期間，被告又另犯竊盜案件，
    經本院以九十二年度訴緝字第一六三號判處有期徒刑一年六
    月確定，上開假釋並經撤銷，所餘殘刑一年二月十日，與前
    開一年六月接續執行後，被告於九十四年十一月二十三日假
    釋出監並付保護管束，於九十五年三月十日假釋期滿未經撤
    銷視為執行完畢，此有臺灣高等法院被告前案紀錄表一份在
    卷可證（見本院卷第四頁至第十四頁），其於五年內再分別
    故意犯本案如附表編號二至四所示有期徒刑以上之罪，均為
    累犯，各應依刑法第四十七條第一項規定加重其刑。
  (三)爰審酌被告前有多次前科，甫經假釋期滿，仍未能悔改再犯
    本案各罪，顯乏尊重他人財產權之觀念，嚴重破壞社會秩序
    危害治安，惡性重大，且迄今未能賠償被害人損失，暨其犯
    罪動機、手段、目的、所得利益、對被害人造成之損害等一
    切情狀，分別量處如主文所示之刑，並就科處罰金部分併諭
    知易服勞役之折算標準，暨定其應執行刑。
  (四)又按「十八歲以上之竊盜犯、贓物犯，有犯罪之習慣者，得
    於刑之執行前，令入勞動場所強制工作。」竊盜犯贓物犯保
    安處分條例第三條第一項定有明文。而保安處分係針對受處
    分人將來之危險性所為之處置，以達教化、治療之目的，為
    刑罰之補充制度。我國現行刑法採刑罰與保安處分雙軌制，
    係在維持行為責任之刑罰原則下，為協助行為人再社會化之
    功能，以及改善行為人潛在之危險性格，期能達成根治犯罪
    原因、預防犯罪之特別目的。是保安處分中之強制工作，旨
    在對嚴重職業性犯罪及欠缺正確工作觀念或無正常工作因而
    犯罪者，強制其從事勞動，學習一技之長及正確之謀生觀念
    ，使其日後重返社會，能適應社會生活。竊盜犯贓物犯保安
    處分條例第三條第一項規定，即係本於保安處分應受比例原
    則之規範，使保安處分之宣告，與行為人所為行為之嚴重性
    、行為人所表現之危險性及對於行為人未來行為之期待性相
    當之意旨而制定，而由法院視行為人之危險性格，決定應否
    令入勞動處所強制工作，以達預防之目的（最高法院九十一
    年度臺上字第四六二五號判決意旨參照）。查被告於本案犯
    行前除有如犯罪事實欄所載之多項竊盜前科外，其尚於九十
    五年三月二十七日、同年月三十一日，即其假釋期滿日過後
    未及一個月內，即連續竊盜二輛機車，經檢察官聲請簡易判
    決處刑後，本院於九十五年五月二十九日以九十五年度簡字
    第一二五四號判決判處有期徒刑六月確定，此有臺灣高等法
    院被告前案紀錄表、該案聲請簡易判決處刑書、判決書在卷
    可證（見本院卷第四頁至第十四頁、第七一頁至第七四頁）
    ，其復於本案中先後再為三次竊盜犯行，顯見被告確有竊盜
    犯罪之習慣，對社會整體而言造成重大危害，而被告現年二
    十九歲，正值年輕力壯之時，卻不知努力上進，而屢次為竊
    盜犯罪，顯見其性格上亦有所偏差，為其矯治被告犯罪之惡
    習、改善其潛在危險性格，以期待其日後得以重返社會貢獻
    一己之力，爰就被告所為之數次竊盜犯行，併依竊盜犯贓物
    犯保安處分條例第三條第一項之規定，諭知於刑之執行前，
    令入勞動場所強制工作三年。
  (五)扣案之安全帽一頂、手套一雙，係被告所有，供其犯如附表
    編號三、四所示之竊盜犯行時使用，業據被告於本院審理時
    供陳在卷（見本院卷第六二頁），爰均依刑法第三十八條第
    一項第二款規定宣告沒收。另扣案之螺絲起子一支、機車大
    鎖一個，雖為被告所有，亦據其供陳屬實，惟被告否認與本
    案犯罪有關，復查無其他證據可證明係被告犯本案各罪所用
    之物，上開物品亦非違禁物，本院爰均不為沒收之諭知，附
    此敘明。
據上論斷，應依刑事訴訟法第二百九十九條第一項前段、第三百
條，刑法第三百零六條第一項、第三百二十條第一項、第三百二
十一條第一項第二款、第四十七條第一項、第四十二條第三項、
第三十八條第一項第二款、第五十一條第五款、第九款、第十款
，刑法施行法第一條之一第一項、第二項前段，竊盜犯贓物犯保
安處分條例第三條第一項，判決如主文。
本案經檢察官王鑫健到庭執行職務。
中　　華　　民　　國　　96　　年　　5 　　月　　23　　日
                 刑事第一庭　審判長法   官  陳興邦
                             　　  法   官  蘇嘉豐
                                　 法   官  劉素如
上正本證明與原本無異。
如不服本判決，應於判決送達後10日內向本院提出上訴狀（應抄
附繕本）。告訴人或被害人如對於本判決不服者，應具備理由請
求檢察官上訴，其上訴期間之計算係以檢察官收受判決正本之日
期為準。
                                   書記官 陳育君
中　　華　　民　　國　　96　　年　　5 　　月　　23　　日
附錄本案論罪科刑法條：
中華民國刑法第306條
無故侵入他人住宅、建築物或附連圍繞之土地或船艦者，處1 年
以下有期徒刑、拘役或3 百元以下罰金。
無故隱匿其內，或受退去之要求而仍留滯者，亦同。
中華民國刑法第320條
意圖為自己或第三人不法之所有，而竊取他人之動產者，為竊盜
罪，處5 年以下有期徒刑、拘役或5 百元以下罰金。
意圖為自己或第三人不法之利益，而竊佔他人之不動產者，依前
項之規定處斷。
前二項之未遂犯罰之。
中華民國刑法第321條
犯竊盜罪而有左列情形之一者，處6 月以上、5 年以下有期徒刑
：
一  於夜間侵入住宅或有人居住之建築物、船艦或隱匿其內而犯
    之者。
二  毀越門扇、牆垣或其他安全設備而犯之者。
三  攜帶兇器而犯之者。
四  結夥三人以上而犯之者。
五  乘火災、水災或其他災害之際而犯之者。
六  在車站或埠頭而犯之者。
前項之未遂犯罰之。
附表
┌─┬────┬────┬───┬─────────┬─────┬──────┐
│編│犯罪時間│犯罪地點│被害人│犯罪方法及所得財物│法條及所犯│   宣告刑   │
│號│        │        │      │                  │罪名      │            │
├─┼────┼────┼───┼─────────┼─────┼──────┤
│一│九十五年│臺北縣板│不詳  │將拾得之鑰匙一支據│刑法第三百│處罰金新臺幣│
│  │十二月十│橋市金門│      │為己有            │三十七條侵│伍仟元，如易│
│  │五日某時│街某機車│      │                  │占遺失物罪│服勞役，以新│
│  │        │行前    │      │                  │          │臺幣壹仟元折│
│  │        │        │      │                  │          │算壹日。    │
│  │        │        │      │                  │          │            │
├─┼────┼────┼───┼─────────┼─────┼──────┤
│二│九十五年│臺北縣板│丙○○│以上開侵占而來之鑰│刑法第三百│處有期徒刑伍│
│  │十二月十│橋市金門│      │匙一支，啟動丙○○│二十條第一│月。        │
│  │八日六時│街三三七│      │所有之車牌號碼ＭＤ│項竊盜罪  │            │
│  │許      │巷三弄口│      │Ｔ─六五八號重型機│          │            │
│  │        │        │      │車而竊取之（內含雜│          │            │
│  │        │        │      │物、硬幣新臺幣《下│          │            │
│  │        │        │      │同》一、二千元）  │          │            │
├─┼────┼────┼───┼─────────┼─────┼──────┤
│三│九十六年│臺北市仁│乙○○│趁乙○○經營之「韓│刑法第三百│處有期徒刑參│
│  │一月二日│愛路四段│      │食館」夜間無人看管│零六條第一│月。        │
│  │三時五十│一一二巷│      │之機會，徒手搖晃「│項無故侵入│            │
│  │分許    │三弄六號│      │韓食館」之玻璃門，│他人住宅罪│            │
│  │        │一樓「韓│      │使玻璃門門鎖鬆動開│          │            │
│  │        │食館」  │      │啟後（未致毀損之程│          │            │
│  │        │        │      │度），推開該處玻璃├─────┼──────┤
│  │        │        │      │門進入店內，再徒手│刑法第三百│處有期徒刑伍│
│  │        │        │      │強拉收銀機之抽屜，│二十條第一│月，扣案之安│
│  │        │        │      │使收銀機開關鬆動後│項竊盜罪  │全帽壹頂、手│
│  │        │        │      │（未毀損收銀機開關│          │套壹雙均沒收│
│  │        │        │      │），打開收銀機竊取│          │。          │
│  │        │        │      │置放其內之現金七千│          │            │
│  │        │        │      │一百元            │          │            │
├─┼────┼────┼───┼─────────┼─────┼──────┤
│四│九十六年│臺北市安│丁○○│趁「伯瑞特醫生保養│刑法第三百│處有期徒刑參│
│  │一月二月│和路一段│      │品安和旗艦店」夜間│零六條第一│月。        │
│  │四時五分│一０九巷│      │無人看管之機會，以│項無故侵入│            │
│  │許      │八號一樓│      │徒手用力搖晃該店以│他人住宅罪│            │
│  │        │「伯瑞特│      │玻璃製成之大門，使│          │            │
│  │        │醫生保養│      │其產生裂痕後整片掉│          │            │
│  │        │品安和旗│      │落地面毀壞後，侵入├─────┼──────┤
│  │        │艦店」  │      │該店內，再打開收銀│刑法第三百│處有期徒刑壹│
│  │        │        │      │機之抽屜，竊取置放│二十一條第│年，扣案之安│
│  │        │        │      │其內由該店店長楊詒│一項第二款│全帽壹頂、手│
│  │        │        │      │晴保管之現金一千零│毀壞門扇加│套壹雙均沒收│
│  │        │        │      │八十元及禮券二萬元│重竊盜罪  │。          │
│  │        │        │      │。                │          │            │
└─┴────┴────┴───┴─────────┴─────┴──────┘
